Alan Flores Quezada

7223664215 alanfq08@hotmail.com

EXPERIENCIA

Independiente

ENERO DEL 2020-PRESENTE

La experiencia que tengo es independiente, he llevado a cabo algunos proyectos, como fue el demo de una página web de música, la página web de una recicladora llamada Valle Vert y el diseño de una página web de YUSTG.

Programador FrontEnd GIDA

MARZO DEL 2021-PRESENTE

Se creó un grupo en la universidad que se dedica al desarrollo de plataformas y tecnologías, cabe mencionar que ya está en puerta nuestro primer proyecto que sería la creación de la página web oficial de ingeniería electrónica.

Bases de datos:

También tengo algunos trabajos escolares relacionados al manejo de bases de datos

FORMACIÓN

Universidad Iberoamericana, Ciudad de México: *Ing. en Tecnologías de cómputo y telecomunicaciones*

AGOSTO DEL 2018-PRESENTE

Soy estudiante de Ing. de sexto semestre, a lo largo de la carrera he llevado materias de programación, las cuales me han dado conocimiento de lenguajes como lo son C, Java, SQL, PHP, Javascript, Kotlin. Lo cual me permite no solo desenvolverme bien en esos lenguajes sino adaptarme de manera rápida a otros.

SOBRE MI

Estudiante de ingeniería, interesado en experiencia de usuario, manejo de bases de datos y aplicaciones móviles.

LOGROS

En preparatoria desarrolle una página web de entretenimiento llamada Katsuki.

Soy un entusiasta de Youtube y tengo un canal que se llama Patrick El Pingüino con poco más de 100 suscriptores.

APTITUDES

Resolución de problemas..

Creatividad.

Uso de Tecnologías diversas.

Administración.

Liderazgo

IDIOMAS

Inglés: IELTS academic Band 7/9